【裁判字號】    92,交聲,762
【裁判日期】    920707
【裁判案由】    違反道路交通管理處罰條例聲明異議
【裁判全文】
臺灣臺北地方法院交通事件裁定                    九十二年度交聲字第七六二號
    原處分機關  臺北市交通事件裁決所
    異  議  人  乙○○
    即受處分人
右列異議人即受處分人因違反道路交通管理處罰條例案件，對於臺北市交通事件裁決
所中華民國九十二年四月二十五日所為之處分（原處分案號：北市裁三字第駕裁二二
－ＡＢＹ七０六六九八號），聲明異議，本院裁定如左：
    主    文
異議駁回。
    理    由
一、按汽車駕駛人轉彎時，有不依標誌、標線、號誌指示者，處新臺幣（下同）六百
    元以上一千八百元以下罰鍰，並記違規點數一點，道路交通管理處罰條例第四十
    八條第二款及第六十三條第一項第一款分別定有明文。
二、本件異議人即受處分人乙○○於民國九十二年三月二十一日上午八時四十分，駕
    駛車牌號碼五Ｂ－三六０六號自用小客車，行經設有禁止左轉標誌之臺北市○○
    ○路與建國北路口，竟在該路口違規左轉，經臺北市政府警察局交通警察大隊中
    山分隊（下稱舉發單位）值勤員警甲○○以受處分人有違反道路交通管理處罰條
    例第四十八條第二款規定之行為掣單舉發，受處分人於舉發通知單上所載應到案
    日期九十二年四月六日後之同年月七日始向原處分機關提出申訴，經原處分機關
    請舉發單位調查結果，仍認受處分人有前開違規行為，原處分機關乃依前開道路
    交通管理處罰條例第四十八條第二款（贅載第一項）、第六十三條第一項第一款
    （漏載第一款）及違反道路交通管理事件統一裁罰基準表規定，於九十二年四月
    二十五日裁處受處分人罰鍰一千元，並記違規點數一點。
三、本件受處分人對於在右揭時、地駕駛車號五Ｂ－三六０六號自用小客車違規左轉
    之事實固不否認，惟辯稱：「該地點於上班尖峰時間確有許多下橋車輛皆如此左
    轉；如走迴轉道須自內側車道插入外側車道，且出迴轉道後須於短距離內由最內
    側車道轉入最外側車道始能右轉，不僅阻礙後方車流且極為危險，故禁止下橋車
    輛於該處路口左轉並無必要，且非妥適；又受處分人遵期聲明異議，原處分機關
    竟加重裁罰一千元，有違信賴保護原則。」云云。惟查：受處分人於前述時、地
    因不依標誌指示於禁止左轉處左轉為警舉發之違規事實，有臺北市政府警察局北
    市警交大字第ＡＢＹ七０六六九八號舉發違反道路交通管理事件通知單一紙附卷
    足憑，而受處分人於舉發通知單上所載應到案日期九十二年四月六日後之同年月
    七日始向原處分機關提出申訴，經原處分機關函請舉發單位調查結果認定受處分
    人違規屬實，此亦有臺北市政府警察局中山分局九十二年四月二十一日北市警中
    分交字第０九二六一九一一二００號函影本一紙在卷足證，且經證人即本件舉發
    員警甲○○於本院九十二年七月二日調查時到庭結證稱：「我執勤時站在路口的
    西北角，受處分人由建國北路南往北行走到南京東路路口左轉，我看他違規左轉
    就將他攔下來開單告發，受處分人當時並沒有說什麼。」等語明確，此有訊問筆
    錄一份在卷可稽，已足使本院得有原處分機關所認定受處分人前揭違規行為屬實
    之確信。再查：證人甲○○於本院同日調查時復結證稱：「舉發地點在上班尖峰
    時段車流向很大，禁止左轉是因為建國北路南往北（包含南京東路東往西）的車
    流量很大，如果可以直接左轉會造成路口交通阻塞，且在建國北路南往北在北側
    高架匝道前面設有禁止左轉標誌，蠻明顯的，時間是早上七點到晚上十點禁止左
    轉。」等語，且有證人甲○○庭呈之該路口禁止左轉標誌設置情形照片二幀附卷
    可稽，核與其所言相符，則由證人甲○○上開證述以觀，前開建國北路、南京東
    路交岔路口所設置之禁止左轉標誌，係為避免因車輛在該車流量較大之路口直接
    左轉，而造成交通壅塞所設，其乃維持該路段交通順暢所必要，且交通管制工程
    單位亦已設立「禁止左轉」之標誌，縱因此對於用路人造成些許不便，惟亦不能
    執此主張該禁止左轉標誌設置不當。復查：受處分人逾越原舉發違反道路交通管
    理事件通知單所定應到案日期（九十二年四月六日）之一日，而於九十二年四月
    七日始向原處分機關提出聲明異議乙情，有受處分人郵寄聲明異議狀所用信封影
    本上之郵戳（見本院卷第二十二頁）及聲明異議狀影本上之臺北市交通事件裁決
    所收文戳記（見本院卷第十八頁）各一枚在卷可憑，是受處分人上揭辯稱已遵期
    聲明異議等語，尚與事實不符。末查：憲法上所保障之平等權，係以合法權益為
    限，受處分人所稱該路口於上班尖峰時間確有許多下橋車輛皆如此左轉一節，此
    「不法之平等權」主張，已非法所允許，亦與憲法上保障平等權之意旨不符，附
    此敘明。從而，受處分人上開所辯，堪難採信。本件事證已臻明確，受處分人之
    右揭違規行為堪以認定。
四、綜上所述，受處分人確有於前揭時、地違規左轉之行為。從而，原處分機關依前
    開道路交通管理處罰條例第四十八條第二款、第六十三條第一項第一款及違反道
    路交通管理事件統一裁罰基準表規定裁處受處分人罰鍰一千元，並記違規點數一
    點，核無違誤，本件異議為無理由，應予駁回。
五、據上論斷，應依道路交通案件處理辦法第十九條，裁定如主文。
中      華      民      國      九十二      年        七    月    七    日
                                  臺灣臺北地方法院交通法庭
                                      法  官  蔡正雄
右正本證明與原本無異。
如不服本裁定，應於裁定送達後五日內向本院提出抗告狀。
                                      書記官  黃秀琴
中      華      民      國      九十二      年        七    月    十    日


司法院資訊處製作；財團法人民間司法改革基金會備份。
